臺灣高雄地方法院刑事判決　　　　　　　　　　　　　　九十年度交自字第三一號
　　自　訴　人　乙○
　　被　　　告　甲○○
右列被告因過失傷害案件，經自訴人提起自訴，本院判決如左：
    主  文
甲○○因過失傷害人，累犯，處拘役貳拾日，如易科罰金，以佰元折算壹日。
    事  實
一、甲○○於民國（下同）八十七年間因妨害公務案件，經本院八十七年七月十四日
    以八十七年度易字第二Ｏ六二號判處有期徒刑八月，經上訴台灣高等法院高雄分
    院，於八十七年十一月十一日上訴駁回，八十八年三月二十二日入監服刑，甫於
    八十八年十一月二十一日執行完畢。九十年七月十二日上午六時三十分許，駕駛
    車牌號碼ＷＪ─六二二七號自用小客車，沿高雄市左營區○○○路由西向東行駛
    ，於行經新莊子路與自由二路交岔路口時，因前日即七月十一日適逢大高雄地區
    大雨積水，該交岔路口之號誌無法運作，理應注意車輛駕駛人應注意車前狀況，
    並隨時採取必要之安全措施，行經無號誌之交岔路口，車輛均應減速慢行，作隨
    時停車之準備，而依當時天候、路況情況並無不能注意之情形，而貿然向前行駛
    ，適有乙○駕駛車牌號碼ＣＺ─六五八號營業小客車，沿高雄市○○○路由北向
    南行駛，行經上開與新莊子路交岔路口時，理應注意駕駛人應注意車前狀況，並
    隨時採取必要之安全措施，並應注意車輛行至無號誌之交岔路口時，左方車應暫
    停讓右方車先行，依當時情況並無不能注意之情形，未讓右方之甲○○先行，致
    乙○所駕駛之該營業小客車車頭撞擊甲○○所駕駛之自小客車之左前翼，乙○所
    駕駛之營業小客車失控再撞擊違規停車於對面東南角紅磚道上丙○○駕駛之車牌
    號碼ＸＲ─七五二九號自用小客貨車左後輪，乙○因而受有右前額三Ｘ三公分之
    裂傷。
二、案經乙○提起自訴。
    理  由
一、訊據被告甲○○固對於在右揭時、地因駕車不慎致所駕駛之自小客車與乙○所駕
    駛之營業小客車發生相撞，並造成被害人乙○受傷之事實坦承不諱，惟被告甲○
    ○辯稱：雙方的速度都有減慢，但他（指乙○）是為了搶左轉，因一時反應不及
    才會撞上，如果他（指乙○）的車速不快，不會撞得這麼嚴重云云。經查：
（一）上揭被告甲○○與自訴人乙○駕車肇事之事實，業據自訴人於本院審理時指訴
      ：他（指甲○○）是由西往東開，伊係自由路要往高雄的方向，當時的紅綠燈
      都壞掉，他速度太快，伊反應不及，才會撞上，有證人可以做證。核與證人丙
      ○○於本院審理時證述：當天伊開車到超市卸貨，卸貨時被撞，伊係作報紙發
      散工作，當天因為水災後，都沒有紅綠燈，伊車子停好後，就打開後車箱要送
      報紙，伊看到從新莊子路由西向東的方向有一部車開過來，速度很快，之後伊
      就整理報紙，沒有繼續看，之後就聽到碰的聲音，看到車子撞過來，從整理報
      紙到撞上的時間約十幾秒等語，互核相符，被告之行經交岔路口未減速一節堪
      可認定。另參照高雄市○○○○○道路交通事故調查表事故現場圖所示高雄市
      ○○路與新莊子路交岔路口，自由路約有二十二公尺寬，新莊子路亦有約二十
      二公尺寬，燈號不亮（停電）速限六十公里，事故發生後，被告所駕駛車牌號
      碼ＷＪ─六二二七號自用小客車與自訴人所駕駛車牌號碼ＣＺ─六五八號營業
      小客車及證人丙○○所駕駛之車牌號碼ＸＲ─七五二九號自用小客貨車均停於
      該交岔路口東南方角落，足見肇事地點之高雄市○○路與新莊子路交岔路口為
      無燈光號誌之交岔路口，且並無支線幹線之分別。
（二）按汽車行駛時，駕駛人應注意車前狀況，並隨時採取必要之安全措施；汽車行
      駛至無號誌之交岔路口，車輛均應減速慢行，作隨時停車之準備；道路交通安
      全規則第九十四條第三項、第九十三條第一項第四款分別定有明文。此為一般
      汽車駕駛人所應注意並確實遵守之事項，被告對於上開規定當知之甚詳，駕車
      時理應注意上述規定並確實遵守之，再依當時客觀情狀天候情況、被告之智識
      、能力並無不能注意之情事，被告自應注意車前狀況，並隨時採取必要之安全
      措施，及汽車行駛至無號誌之交岔路口均應減速慢行，作隨時停車之準備，若
      被告在新莊子路口暫停並觀察自由路之行車狀況，當不致於發生本件交通事故
      ，被告上開辯解，應不可採。被告就本件交通事故之發生顯有過失，至為明確
      ，本件經高雄市政府建設局車輛行車事故鑑定委員會鑑定結果亦為相同之認定
      ，認被告行經無號誌之交岔路口未減速慢行，為肇事次因，有高雄市政府建設
      局車輛行車事故鑑定委員會九十高市車鑑字第三八八一號函附卷可稽。
（三）按汽車行駛時，理應注意駕駛人應注意車前狀況，並隨時採取必要之安全措施
      ，並應注意車輛行至無號誌之交岔路口時，左方車應暫停讓右方車先行，道路
      交通安全規則第九十四條第三項、第一百零二條第一項第二款分別定有明文，
      此為一般人所應注意並確實遵守之規定，自訴人係領有職業大客車駕照之人，
      理應知之甚詳，依當時情況並無不能注意之情形，若自訴人能在自由路口暫停
      ，並讓右方之甲○○先行，當不致發生本件交通事故，自訴人就本件交通事故
      之發生顯有過失，本件經高雄市政府建設局車輛行車事故鑑定委員會鑑定結果
      亦為相同之認定，認自訴人左方車未讓右方車先行，為肇事主因，有高雄市政
      府建設局車輛行車事故鑑定委員會九十高市車鑑字第三八八一號函附卷可稽。
（四）本件自訴人因本件交通事故之發生，因而受有右前額三Ｘ三公分之裂傷，有高
      雄市立婦幼綜合醫院驗傷診斷證明書一紙附卷可稽，是以被告之過失行為與自
      訴人之傷害結果間，具有相當因果關係，雖自訴人對本件交通事故之發生顯有
    過失，仍不能解免被告過失之罪則。本件罪證明確，被告過失傷害犯行，已堪
      認定。
二、核被告甲○○所為，係犯刑法第二百八十四條第一項前段之過失傷害罪。又被告
    甲○○於八十七年間因妨害公務案件，經本院八十七年七月十四日以八十七年度
    易字第二Ｏ六二號判處有期徒刑八月，經上訴台灣高等法院高雄分院，於八十七
    年十一月十一日上訴駁回，八十八年三月二十二日入監服刑，甫於八十八年十一
    月二十一日執行完畢，有台灣高等法院被告全國前案記錄表附卷可稽，其於五年
    內再犯有期徒刑以上之本罪，為累犯，應依法加重其刑。爰審酌被告因一時疏於
    注意而肇事，犯罪後坦承肇事經過，態度尚可，惟肇事後並未與自訴人達成和解
    ，及自訴人係本件肇事主因，自訴人所受傷害僅係三Ｘ三公分之小裂傷等一切情
    狀，量處如主文所示之刑，並諭知易科罰金之折算標準。
據上論斷，應依刑事訴訟法第三百四十三條、第二百九十九條第一項前段，刑法第二
百八十四條第一項前段、第四十七條、第四十一條第一項，罰金罰鍰提高標準條例第
一條前段、第二條，判決如主文。
中      華      民      國    九十一    年      一      月    三十一    日
                        臺灣高雄地方法院交通法庭
                                      法  官    何  清  富
右為正本，係照原本作成，證明與原本無異。
如不服本判決，應於送達後十日內，向本院提出上訴狀。
                                      書記官    陳  恩  如
中      華      民      國    九十一    年      一      月    三十一    日
附錄本判決論罪之法條：
刑法二百八十四條第一項前段：
因過失傷害人者，處六月以下有期徒刑、拘役或五百元以下罰金。
